# 求助陈版主： SaaS产品的实施费可以计入无形资产吗？

提问人：sz334466811 时间：2022-11-03 20:15:20
我们公司欲打算购买一款报销流程自动化的SaaS产品-费控系统，但该系统需与我们的金蝶及拜特等系统进行联调，因此产生了一笔联调对接的实施费。此外，每年需付这款SaaS产品服务费。请教陈版主，这笔联调对接的实施费可以资本化（计入无形资产）吗？

回答人：chenyiwei
如果该笔联调实施费是在该费控系统启用前一次性发生的，后续不再重复发生，则鉴于其服务内容为新老系统对接，是新系统投入正常使用的必要前提，因此可以作为新系统达到预定可使用状态前的必要支出予以资本化，计入无形资产价值，在新系统的预计使用年限内摊销。

提问人：sz334466811 时间：2022-11-14 17:57:15
陈版主，补充说明下，这款SaaS产品（费控系统）不需要我们安装软件或让IT部门花费精力来管理，数据也不是保存在我们公司的服务器，而是保存在供应商的服务器上。我们只需在线登录并每年缴纳服务费就可以使用，如果后续不缴纳服务费了，那这个产品也就不能使用了，因此它不是一个软件。那么它的这笔一次性发生的联调实施费还能资本化，计入无形资产吗?

回答人：chenyiwei
也可以，因为后续使用该服务的过程中都能从该笔支出中获益，即其获益期间是涵盖整个使用软件服务的期间的。